【裁判字號】    97,交簡上,54
【裁判日期】    980218
【裁判案由】    過失傷害
【裁判全文】
臺灣嘉義地方法院刑事判決            97年度交簡上字第54號
上  訴  人  臺灣嘉義地方法院檢察署檢察官
被      告  甲○○
上列上訴人因被告過失傷害案件，不服本院嘉義簡易庭中華民國
97年6 月27日97年度嘉交簡字第427 號第一審簡易判決（聲請簡
易判決處刑案號：臺灣嘉義地方法院檢察署97年度偵字第3673號
）提起上訴，本院管轄之第二審合議庭判決如下：
    主      文
上訴駁回。
甲○○緩刑貳年。
    犯罪事實及理由
一、本案經本院審理結果，認第一審以被告甲○○犯刑法第284
    條第1 項前段之過失傷害罪，判處有期徒刑4 月，如易科罰
    金以新臺幣（下同）1,000 元折算1 日，其認事用法及量刑
    均無不當，應予維持，並引用第一審判決書記載之事實、理
    由及證據（如附件）。
二、檢察官應告訴人請求上訴之上訴意旨略以：告訴人所受「右
    側睪丸易位，精蟲數目低下」之傷害，應已成立刑法第10條
    第2 項「嚴重減損生殖之機能」之重傷害結果，原審判決有
    期徒刑4月，顯屬過輕云云。經查：(一)按刑法第10條第4項規
    定：「稱重傷者，謂下列傷害：一、毀敗或嚴重減損一目或
    二目之視能。二、毀敗或嚴重減損一耳或二耳之聽能。三、
    毀敗或嚴重減損語能、味能或嗅能。四、毀敗或嚴重減損一
    肢以上之機能。五、毀敗或嚴重減損生殖之機能。六、其他
    於身體或健康，有重大不治或難治之傷害。」故所謂重傷罪
    之成立，須已達毀敗或嚴重減損程度，即機能完全喪失或嚴
    重減損其效用，始足當之。查告訴人所受上開「右側睪丸異
    位、精蟲數目低下」之傷害，經本院函詢行政院國軍退除役
    官兵輔導委員會台北榮民總醫院，其函覆稱：告訴人之右側
    睪丸異位經手術已將其復位，但因無法推斷精蟲數目低下與
    右側睪丸異位之因果關係，故無法預期右側睪丸復位之後其
    精蟲數目低下是否會隨之改善。又如精蟲數目低下不能改善
    ，確有可能減損病患之生殖機能，但其嚴重度礙難預期等語
    ，有該院97年12月12日北總外字第0970024088號函附卷可稽
    （見本院卷第43頁），是告訴人雖因本件車禍受有「右側睪
    丸異位」之傷害，然既經醫療將其復位，且造成「精蟲數目
    低下」之原因多樣，參諸上開函文，是否究屬被告之傷害行
    為所導致，尚無足夠證據可資證明，且縱屬被告傷害行為所
    致，是否必然導致告訴人生殖機能之完全喪失或嚴重減損，
    亦難以預期，是告訴人所受上開「右側睪丸異位、精蟲數目
    低下」之傷害，即難認定為生殖機能完全喪失或嚴重減損效
    用之重傷害自明。(二)再者，告訴人與被告於本院審理中已成
    立和解，有告訴人刑事陳報狀1 紙在卷可佐（見本院卷第50
    頁），上訴人就告訴人所受上開「右側睪丸異位、精蟲數目
    低下」之傷害，是否屬於重傷害，亦不再爭執（見本院卷第
    59頁）。(三)又按刑之量定，係實體法上賦予法院得為自由裁
    量之事項，倘其未有逾越或濫用法律所規定裁量之外部及內
    部性界限，並符合法規範之體系及目的，遵守一般有效之經
    驗及論理法則，即不得任意指為違法（最高法院75年臺上字
    第7033號判例參照），原審審酌雖無證據得認告訴人所受傷
    害已達重傷程度，惟其身體多處包含下體受有傷害，所造成
    痛苦並非輕微，而被告就本件車禍發生應負主要過失責任，
    告訴人為次要因素，被告於肇事後迄原審判決前未賠償告訴
    人所受損害，及於偵查中否認過失之態度、被告並無前科之
    素行等一切情狀，在法定刑度內加以考慮而為量刑，妥適反
    應其所認定之犯罪事實與全案情節，罰當其罪，自難認係違
    法失當。(四)另被告雖於本院審理中坦承犯行，並賠付告訴人
    新臺幣（下同）32萬元及訴外人朱秋萍1 萬元，此有上開告
    訴人刑事陳報狀1 紙在卷可憑，然被告於96年11月23日肇事
    起至與告訴人成立和解之97年12月12日止，已1 年有餘，於
    此期間，告訴人因身體傷害不斷就醫，而往返醫院、司法機
    關，及恐懼身體無法復原之精神痛楚，被告均未能予以補償
    ，告訴人因本件車禍事故所受之痛苦非輕，應可想見，是被
    告雖於本院審理中坦承犯行，並與告訴人成立和解，給付上
    開賠償金，然告訴人所受之痛苦程度已然造成，且非屬短期
    ，此等情節核與原審判決時被告尚未賠付告訴人之情節尚屬
    相當，自難僅以被告於本院審理中坦承犯行，並給付告訴人
    上開賠償金，即將告訴人所受長期身心煎熬之痛苦置而不論
    ，量以較輕之刑。綜上所述，原審量處有期徒刑4 月，即稱
    允洽，上訴人以被告所受上開「右側睪丸異位、精蟲數目低
    下」之傷害，係屬重傷害，原審量刑顯屬過輕，而加以指摘
    ，為無理由，應予駁回。
三、末查，被告前未曾受有期徒刑以上刑之宣告，有臺灣高等法
    院被告前案紀錄表在卷可參，因一時疏忽，觸犯本案犯行，
    事後已於本院審理中坦承犯行，深表悔悟，與告訴人達成和
    解，並已給付上開賠償金，業據被告自承在卷（見本院卷第
    77頁），及上開告訴人刑事陳報狀附卷可稽，綜合上情，本
    院認被告經此起訴審判，當知所警惕，信無再犯之虞，原判
    決所宣告之刑，以暫不執行為適當，併諭知緩刑2 年，以勵
    自新。
據上論斷，應依刑事訴訟法第455 條之1 第1 項、第3 項、第36
8 條、第373 條，刑法第74條第1 項第1 款，判決如主文。
本案經檢察官姜智仁到庭執行職務。
中    華    民    國    98    年    2     月    18    日
                  刑事第一庭  審判長法  官  許進國
                                    法  官  黃明展
                                    法  官  張志偉
上列正本證明與原本無異。
本件不得上訴。
中    華    民    國    98    年    2     月    18    日
                                    書記官  張子涵
附錄法條：
中華民國刑法第284條第一項
（過失傷害罪）因過失傷害人者，處6月以下有期徒刑、拘役或5
百元以下罰金，致重傷者，處1年以下有期徒刑、拘役或5百元以
下罰金。


司法院資訊處製作；財團法人民間司法改革基金會備份。
